【裁判字號】    91,交易,171
【裁判日期】    920402
【裁判案由】    過失傷害
【裁判全文】
臺灣宜蘭地方法院刑事判決                        九十一年度交易字第一七一號
    公  訴  人  臺灣宜蘭地方法院檢察署檢察官
    被      告  乙○○
右列被告因過失傷害案件，經檢察官提起公訴（九十一年度偵字第三○七七號），本
院判決如左：
    主  文
乙○○因過失傷害人，累犯，處拘役伍拾日，如易科罰金，以佰元折算壹日。
    事  實
一、乙○○前因重利案件，經本院以八十九年度宜簡字第一六號判處有期徒刑六月確
    定，並於民國八十九年七月十八日易科罰金執行完畢。詎乙○○猶不知慎行，於
    九十一年五月十日晚間，駕駛車牌號碼Ｑ三—七九五八號自用小客車，沿宜蘭縣
    五結鄉○○路由宜蘭市往羅東鎮方向行駛，於同日晚間八時五十分許行經上開路
    段三段一百七十一號前時，其本應注意汽車行進中駕駛人應注意車前狀況，隨時
    採取必要安全措施，且在郊外道路，時速不得超過六十公里。而依當時雖屬夜間
    並下有小雨，然路面無缺陷、無障礙物且視距良好，並無不能注意之情事，竟疏
    未注意車前狀況，貿然以時速高達八、九十公里之速度行經上處，適有丙○○所
    騎乘之車牌號碼ＬＥＪ—三七二號重型機車欲由對向車道直接轉入乙○○所行駛
    之車道，亦疏未注意左右有無車輛行人，並應停讓進行中之車輛優先通行，因而
    二車發生撞擊，丙○○因此受有胸部挫傷、肘部、膝部、腿部多處擦瘀傷等傷害
    。乙○○在肇事後旋即留於現場，並於前往處理之員警到場時當場承認其為肇事
    者，而自願接受裁判。
二、案經丙○○訴由宜蘭縣警察局羅東分局報請臺灣宜蘭地方法院檢察署檢察官偵查
    起訴。
    理  由
一、訊據被告乙○○對於右揭事實坦承不諱，核與告訴人丙○○指訴車禍情形相符，
    並有道路交通事故調查報告表一份、現場照片十二幀附卷可稽。而按汽車行駛時
    ，駕駛人應注意車前狀況，並隨時採取必要之安全措施，又行車速度，應依標誌
    或標線之規定，無標誌或標線者，在市區道路，時速不得超過五十公里，在郊外
    道路時速不得超過六十公里，道路交通管理處罰條例第九十三條第一項第一款、
    第九十四條第三項分別定有明文。且當時雖屬夜間並下有小雨，然路面無缺陷、
    無障礙物且視距良好，並無不能注意之情事，有前開道路交通事故調查報告表可
    稽，被告竟於限速時速六十公里之路段，以時速八、九十公里之速度行駛，其駕
    駛行為顯有過失。復按行車前應顯示方向燈，注意前後左右有無障礙或車輛行人
    ，並應讓行進中之車輛行人優先通行，而迴車前應暫停並顯示左轉燈光或手勢，
    看清無來往車輛，始得迴轉，道路交通安全規則第八十九條第一項第六款、第一
    百零六條第六款定有明文，本件告訴人自承其係從中正路往宜蘭方向車道旁之大
    樓騎出，欲橫越中正路至對向車道往羅東方向行駛，而該路段亦非交岔路口等語
    （參見本院九十一年十二月二十七日訊問筆錄），則告訴人於行車前未注意左右
    有無車輛行人，於迴車時停讓行進中之車輛優先通行，其駕駛行為亦具有過失，
    惟此仍無得解免被告過失責任之成立。再本件經送請臺灣省基宜區車輛行車事故
    鑑定委員會鑑定之結果亦同此認定，有該委員會九十二年二月二十四日基宜鑑字
    第九二○○二二號函所附鑑定意見書一份在卷可參。告訴人因本件車禍受有胸部
    挫傷、肘部、膝部、腿部多處擦瘀傷等傷害，有財團法人羅許基金會羅東博愛醫
    院出具之診斷證明書一紙在卷可佐，則被告之過失行為與告訴人之傷害間顯有相
    當因果關係。綜上所陳，本件罪證明確，被告過失犯行堪以認定，應依法論科。
二、核被告所為，係犯刑法第二百八十四條第一項前段過失傷害罪名。查被告前因重
    利案件，經本院以八十九年度宜簡字第一六號判處有期徒刑六月確定，並於八十
    九年七月十八日易科罰金執行完畢，有卷附臺灣高等法院被告全國前案紀錄表、
    臺灣高等法院檢察署刑案紀錄簡覆表各一件可按，其受有期徒刑之執行完畢，五
    年內再犯法定刑有期徒刑以上之右罪，為累犯，依法加重其刑。又被告於肇事後
    停留現場並向前往處理警員坦承肇事，而自願接受裁判，業據甲○○○○證述在
    卷（參見本院九十一年十二月二十七日訊問筆錄），為對未發覺之犯罪自首而受
    裁判，應依刑法第六十二條前段之規定減輕其刑，又被告同時有加重及減輕事由
    ，應依刑法第七十一條先加後減之。爰審酌被告及被害人雙方之過失程度，被害
    人所受之傷害，及被告犯罪後坦承犯行，態度良好等一切情狀，量處如主文所示
    之刑，並諭知易科罰金之折算標準，以示懲儆。
據上論斷，應依刑事訴訟法第二百九十九條第一項前段，刑法第二百八十四條第一項
前段、第四十七條、第六十二條前段、第四十一條第一項前段，罰金罰鍰提高標準條
例第一條前段、第二條判決如主文。
本案經檢察官賴慶祥到庭執行職務
中      華      民      國    九十二    年      四      月      二      日
                                  臺灣宜蘭地方法院刑事第二庭
                                        審判長法  官  黃  永  勝
                                              法  官  郭  顏  毓
                                              法  官  辜  漢  忠
右正本證明與原本無異。
如不服本判決，應於判決送達後十日內，向本院提出上訴狀。（應附繕本）
                                              書記官  林  秀  麗
中      華      民      國    九十二    年      四      月      三      日
附錄本案論罪科刑法條全文：
刑法第二百八十四條第一項
因過失傷害人者，處六月以下有期徒刑、拘役或五百元以下罰金，致重傷者，處一年
以下有期徒刑、拘役或五百元以下罰金。


司法院資訊處製作；財團法人民間司法改革基金會備份。
